【裁判字號】    97,訴,1677
【裁判日期】    971030
【裁判案由】    違反毒品危害防制條例
【裁判全文】
臺灣臺南地方法院刑事判決              97年度訴字第1677號
公  訴  人  臺灣臺南地方法院檢察署檢察官
被      告  乙○○
                    （現另案於臺灣監獄臺南分監執行中）
上列被告因違反毒品危害防制條例案件，經檢察官提起公訴（97
年度毒偵字第2113號），被告於本院準備程序中先就被訴事實為
有罪之陳述，受命法官於聽取當事人意見後，本院合議庭裁定由
受命法官獨任進行簡式審判程序，判決如下：
    主  文
乙○○施用第一級毒品，累犯，處有期徒刑拾月。
    事實及理由
一、本件犯罪事實及證據，除(1)犯罪事實欄第1行至第3行之記載
    應補充為「因施用第一級毒品案件，經本院以92年度毒聲字
    第561號裁定停止戒治，所餘戒治期間交付保護管束，於民
    國（下同）92年5月9日停止強制戒治釋放出所、指揮書執畢
    日期92年7月20日」、第6至7行之記載補充又更正為「又因
    違反毒品危害防制條例案件，經本院以94年度訴字第111號
    判決判處有期徒刑8月確定，再因違反毒品危害防制條例案
    件，經本院以91年度訴字第1086號判決、臺灣高等法院臺南
    分院以92年度上訴字第5號院決判處有期徒刑2年確定，二罪
    接續執行至94年6月21日假釋出監，嗣因再度違反毒品危害
    防制條例，經本院以94年度訴字第1415號判決判處有期徒刑
    1年確定，並因而撤銷假釋，其撤銷假釋後之殘刑4月25日與
    上開所處有期徒刑1年接續執行至96年5月31日縮刑期滿執行
    完畢、指揮書執畢日期為96年6月14日」。、倒數第3行「施
    用第一級毒品海洛因」之記載應補充為「施用第一級毒品海
    洛因1次」，(2)證據補充：被告於本院審理時之自白，餘均
    引用起訴書之記載（如附件）。
二、按除簡式審判程序、簡易程序及刑事訴訟法第376條第1款、
    第2款所列之罪之案件外，第一審應行合議審判；次按除被
    告所犯為死刑、無期徒刑、最輕本刑為3年以上有期徒刑之
    罪或高等法院管轄第一審案件者外，於法院行準備程序進行
    中，被告先就被訴事實為有罪之陳述時，審判長得告知被告
    簡式審判程序之旨，並聽取當事人、代理人、辯護人及輔佐
    人之意見後，裁定進行簡式審判程序，刑事訴訟法第273條
    之1第1項及284條之1分別定有明文。本件被告被訴毒品危害
    防治條例第10條第1項之罪，乃除死刑、無期徒刑、最輕本
    刑為3年以上有期徒刑以外之罪，亦為刑事訴訟法第376條第
    2款之罪之案件，其於本院準備程序中就被訴事實為有罪之
    陳述，經告知簡式審判程序之旨，並聽取公訴人、被告之意
    見後，本院認為適宜進行簡式審判程序，依刑事訴訟法第27
    3條之2、第159條第2項之規定，不適用傳聞法則有關限制證
    據能力之相關規定；並得依同法第310條之2準用第454條之
    規定製作略式判決書，合先敘明。
三、次按觀察、勒戒或強制戒治執行完畢後，5年以內再犯毒品
    危害防制條例第10條之罪者，檢察官應依法追訴，同條例第
    23條第2項定有明文。查被告曾前因施用第一級毒品案件，
    經本院以92年度毒聲字第561號裁定停止戒治，所餘戒治期
    間交付保護管束，於92年5月9日停止強制戒治釋放出所，而
    於同年7月20日戒治期滿等情，有臺灣高等法院被告前案紀
    錄表及臺灣臺南地方法院檢察署刑案資料查註紀錄表各1件
    在卷可憑。其於強制戒治執行釋放後5年內再犯本件施用第
    一級毒品海洛因之罪，揆之上述規定，即應依法追訴、審理
    。
四、按海洛因係由嗎啡經化學合成而製得，經注射進入人體後，
    因代謝而分解又生成嗎啡，因此施打海洛因後，由尿液檢驗
    結果仍為嗎啡反應，核屬科學上正常合理現象，此有行政院
    衛生署管制藥品管理局95年6月29日管檢字第0950007080號
    函文可參。經查，被告於97年7月3日上午9時27分許，同意
    員警採集尿液送驗，先以酵素免疫分析法（EIA）進行篩檢
    ，再以氣相層析質譜儀（GC/MS）確認結果，呈嗎啡（4621n
    g/ml）及可待因（1065ng/ml）陽性反應，此有臺南市警察
    局第三分局偵辦涉嫌毒品危害防制條例案送驗尿液暨年籍對
    照表及詮昕科技股份有限公司濫用藥物實驗室出具之檢驗報
    告各1紙附卷可稽。故被告自白施用第一級毒品海洛因之情
    ，核與上開檢驗結果相符，其罪證明確，上開犯行堪予認定
    。
五、核被告所為，係犯毒品危害防制條例第10條第1項之施用第
    一級毒品罪。被告非法持有第一級毒品之低度行為，為其施
    用之高度行為所吸收，不另論罪。被告有犯罪事實欄所示之
    前科紀錄及徒刑執行等情，有臺灣高等法院被告前案紀錄表
    在案可憑，其於5年以內故意再犯本件有期徒刑以上之罪，
    為累犯，應依刑法第47條第1項規定，加重其刑。爰審酌被
    告施用毒品之犯行，在性質上乃屬對自我身心健康之自戕行
    為，尚未嚴重破壞社會秩序、侵害他人權益，然其前因施用
    毒品經強制戒治後，猶不思戒絕革除惡習，再為本案犯罪，
    顯未因前所受之強制戒治處分及刑罰處分而知所警惕，自有
    使其接受相當時期監禁處遇以教化性情之必要，惟被告經查
    獲後坦承犯行，犯後態度良好，並其犯罪之動機、目的、手
    段等一切情狀，量處如主文所示之刑，以資懲儆。
六、據上論斷，依刑事訴訟法第273條之1第1項、第299條第1項
    前段、第310條之2、第454條，毒品危害防制條例第10條第1
    項，刑法第11條前段、第47條第1項，判決如主文。
本案經檢察官甲○○到庭執行職務。
中    華    民    國    97    年    10    月    30    日
                  刑事第七庭  法  官  田幸艷
以上正本證明與原本無異。
如不服本判決應於收受本判決後10日內向本院提出上訴書狀，並
應敘述具體理由。如未敘述上訴理由者，應於上訴期間屆滿後20
日內向本院補提理由書狀（均須按他造當事人之人數附繕本）「
切勿逕送上級法院」。
                              書記官  莊文茹
中    華    民    國    97    年    10    月    31    日
附錄本案論罪科刑法條：
毒品危害防制條例第10條第1項
施用第一級毒品者，處 6月以上 5 年以下有期徒刑。


司法院資訊處製作；財團法人民間司法改革基金會備份。
